【裁判字號】    95,易,937
【裁判日期】    951110
【裁判案由】    毒品危害防制條例
【裁判全文】
臺灣彰化地方法院刑事判決               95年度易字第937號
公  訴  人  臺灣彰化地方法院檢察署檢察官
被      告  甲○○
                    現另案在臺灣彰化監獄執行中
上列被告因違反毒品危害防制條例案件，經檢察官聲請簡易判決
處刑（九十五年度毒偵字第二一一五號），本院員林簡易庭認不
宜以簡易判決處刑，簽移由本院刑事庭改依通常程序審理（九十
五年度員簡字第四○六號），判決如下：
    主  文
甲○○施用第二級毒品，處有期徒刑玖月。
    事  實
一、甲○○前因施用第一級毒品、第二級毒品案件，經本院以九
    十二年度訴字第一一六三號分別判處有期徒刑一年、八月，
    應執行有期徒刑一年六月確定，因搶奪案件，經本院以九十
    二年度訴字第一四一九號判處有期徒刑八月確定，因竊盜案
    件，經本院以九十三年度易字第六八號判處有期徒刑七月確
    定，上開三案，再經本院以九十三年度聲字第一二○八號裁
    定合併定其應執行之刑為有期徒刑二年七月確定，嗣經送監
    執行，於民國九十四年七月二十二日縮短刑期假釋出監付保
    護管束（假釋期間至九十五年六月二十五日止）；於假釋期
    間，復因施用第一級毒品案件，經本院以九十五年度訴字第
    七九四號判處有期徒刑一年二月確定，並於九十五年九月十
    二日送監執行，現仍在臺灣彰化監獄執行中（不構成累犯）
    。另因施用毒品案件，經本院以九十二年度毒聲字第五七八
    號裁定送觀察、勒戒後，認無繼續施用毒品之傾向，於九十
    二年四月九日執行完畢釋放，並由臺灣彰化地方法院檢察署
    檢察官以九十二年度毒偵字第八三○、九一二號為不起訴處
    分確定；復因首揭施用毒品案件，經本院以九十二年毒聲字
    第一七二三號裁定送觀察、勒戒，認有繼續施用毒品之傾向
    ，再經本院以九十二年度毒聲字第一八八○號裁定送強制戒
    治，於九十三年一月九日因毒品危害防制條例修正施行，而
    毋庸執行釋放。詎甲○○於前開觀察、勒戒執行完畢釋放後
    五年內，仍不知悔改，復基於施用第二級毒品甲基安非他命
    之犯意，於九十五年四月二十一日或二十二日某時許，在不
    詳地點，以不詳方式，施用第二級毒品甲基安非他命一次。
    嗣於九十五年四月二十五日，經臺灣彰化地方法院檢察署觀
    護人通知到署，並採集其尿液送驗，結果呈甲基安非他命陽
    性反應，始悉上情。
二、案經臺灣彰化地方法院檢察署檢察官自動檢舉偵查後聲請簡
    易判決處刑。
    理  由
一、訊據被告甲○○矢口否認有何施用第二級毒品甲基安非他命
    之犯行，辯稱：伊沒有施用甲基安非他命，不知道為何甲基
    安非他命呈陽性反應云云。然查：
  (一)被告於九十五年四月二十五日，經臺灣彰化地方法院檢察署
    觀護人通知到署，並採集其尿液送驗，由詮昕科技股份有限
    公司以酵素免疫分析法（ＥＩＡ）進行初步篩檢後，再以氣
    相層析質譜儀法（ＧＣ／ＭＳ）進行確認複驗，結果均呈甲
    基安非他命陽性反應，此有臺灣彰化地方法院檢察署受保護
    管束人（被告）尿液檢體監管紀錄表（偵卷第十頁）、詮昕
    科技股份有限公司濫用藥物尿液檢驗報告（偵卷第十一頁）
    各一紙在卷可稽。按氣相層析質譜儀法乃目前就藥物篩檢結
    果必須進一步確認時所最常採用之確認方法，在良好的操作
    條件下，以氣相層析質譜儀作藥物及其代謝物之定性及定量
    分析，幾乎不會有偽陽性反應產生，而詮昕科技股份有限公
    司以氣相層析質譜儀法檢測之最低可定量濃度（ＬＯＱ），
    安非他命、甲基安非他命均為四○ｎｇ／ｍｌ，亦即檢出濃
    度若大於該數值，便能確認尿液中確實存在此項毒品，且甲
    基安非他命在體內經由代謝會轉變成安非他命，一部分會以
    原形排出，故正常情況下如服用甲基安非他命，尿液中應同
    時可檢驗出甲基安非他命及安非他命，如僅服用安非他命，
    則僅能檢驗出安非他命，尿液中並不會檢驗出有甲基安非他
    命；本件被告之尿液經該公司以氣相層析質譜儀法複驗確認
    之結果，其尿液中之安非他命、甲基安非他命濃度分別為七
    五七、三四○四ｎｇ／ｍｌ，均遠高於該公司按最低可定量
    濃度即四○ｎｇ／ｍｌ所訂定之閾值，足認被告之尿液中確
    有甲基安非他命。另參以文獻記載，甲基安非他命經施用後
    約百分之七十於二十四小時內自尿液中排出，約百分之九十
    於九十六小時內自尿中排出，故尿液中可檢測出甲基安非他
    命陽性反應，其最長之時間不會超過九十六小時等情，則被
    告於九十五年四月二十五採尿前九十六小時內某時，確有施
    用第二級毒品甲基安非他命一次之犯行，應堪認定；被告辯
    稱：伊沒有施用甲基安非他命，不知道為何甲基安非他命呈
    陽性反應云云，自無可採。
  (二)又被告於本院準備程序時，雖另辯稱：伊於九十五年四月二
    十一日、二十二日施用海洛因時，感覺不對，可能摻有安非
    他命云云。惟甲基安非他命與海洛因同屬列管毒品，因政府
    嚴加取締，致取得不易、價格不貲，一般販賣海洛因者，多
    以添加葡萄糖粉之方式稀釋海洛因後販賣，以節省成本，且
    海洛因係中樞神經抑制劑，甲基安非他命屬中樞神經興奮劑
    ，二者作用機轉不同、毒性反應相異，若將二者混加販賣，
    非但販賣成本費用增高，且施用效果不彰，是鮮有將該二者
    混加後同時販賣之情形。況且，被告於本院九十五年度訴字
    第七九四號被訴施用第一級毒品案件審理時，係供稱：伊分
    別於九十五年三月十日、同年四月二十五日、同年五月二十
    三日上午四、五時許，各施用海洛因一次，總共施用三次等
    語（本院九十五年度訴字第七九四號卷第七六頁），始終未
    曾提及於九十五年四月二十一日或二十二日，另有施用第一
    級毒品海洛因之情節，此經本院調取上開刑事案件卷宗，核
    閱明確；被告辯稱：伊於九十五年四月二十一日、二十二日
    施用海洛因時，感覺不對，可能摻有安非他命云云，不僅與
    其於本院前揭案件審理時之供述不符，亦與常情有違，顯係
    事後飾卸之詞，不足採信。
  (三)再者，被告於九十五年四月二十五採尿前九十六小時內某時
    ，確有施用第二級毒品甲基安非他命一次之犯行，已如前述
    ，另參酌被告於本院準備程序時自承：伊於九十五年四月二
    十一日或二十二日可能有施用安非他命等語（本院卷第四○
    頁），且該時點距離採集被告尿液之九十五年四月二十五日
    尚未逾九十六小時，本院認定被告施用第二級毒品甲基安非
    他命之時間，應係於九十五年四月二十一日或二十二日某時
    許。
  (四)被告前因施用毒品案件，經本院以九十二年度毒聲字第五七
    八號裁定送觀察、勒戒後，認無繼續施用毒品之傾向，於九
    十二年四月九日執行完畢釋放，並由臺灣彰化地方法院檢察
    署檢察官以九十二年度毒偵字第八三○、九一二號為不起訴
    處分確定；復因首揭施用毒品案件，經本院以九十二年毒聲
    字第一七二三號裁定送觀察、勒戒，認有繼續施用毒品之傾
    向，再經本院以九十二年度毒聲字第一八八○號裁定送強制
    戒治，於九十三年一月九日因毒品危害防制條例修正施行，
    而毋庸執行釋放等情，有臺灣彰化地方法院檢察署刑案資料
    查註紀錄表及臺灣高等法院被告全國前案紀錄表各一份在卷
    可佐。被告於九十二年四月九日觀察、勒戒執行完畢釋放後
    ，五年內再犯本件施用第二級毒品甲基安非他命犯行，依毒
    品危害防治條例第二十三條第二項規定，自應依法論科。本
    件事證明確，被告施用第二級毒品甲基安非他命之犯行，應
    堪認定。
二、核被告所為，係犯毒品危害防制條例第十條第二項之施用第
    二級毒品罪。被告為施用第二級毒品，而持有該級毒品，其
    持有之低度行為，應為施用之高度行為所吸收，不另論罪。
    爰審酌被告曾因施用毒品經送觀察、勒戒、強制戒治後，仍
    未能戒斷，再犯本案之罪，顯然未能善體國家設置觀察、勒
    戒、強制戒治機構，協助毒品施用者戒除毒癮之良法美意，
    且前因施用第一級毒品、第二級毒品案件，經本院以九十二
    年度訴字第一一六三號分別判處有期徒刑一年、八月，應執
    行有期徒刑一年六月確定，因搶奪案件，經本院以九十二年
    度訴字第一四一九號判處有期徒刑八月確定，因竊盜案件，
    經本院以九十三年度易字第六八號判處有期徒刑七月確定，
    上開三案，再經本院以九十三年度聲字第一二○八號裁定合
    併定其應執行之刑為有期徒刑二年七月確定，嗣經送監執行
    ，於九十四年七月二十二日縮短刑期假釋出監付保護管束（
    假釋期間至九十五年六月二十五日止），此有臺灣彰化地方
    法院檢察署刑案資料查註紀錄表及臺灣高等法院被告前案紀
    錄表各一份在卷可考，於假釋期間，竟猶再次施用毒品，顯
    不知悔改，及其犯罪之動機、目的、所生危害，暨犯罪後未
    能坦承犯行等一切情狀，量處如主文所示之刑。
據上論斷，應依刑事訴訟法第四百五十二條、第二百九十九條第
一項前段，毒品危害防制條例第十條第二項，判決如主文。
本案經檢察官陳茂亭到庭執行職務。
中    華    民    國    95    年    11    月    10    日
                  刑事第二庭    審判長法  官  王義閔
                                      法  官  林欣苑
                                      法  官  鄭舜元
以上正本證明與原本無異。
如不服本判決，應於判決送達後10日內，向本院提出上訴狀（須
附繕本）。
中    華    民    國    95    年    11    月    16    日
                                      書記官  呂雅惠
附錄：論罪科刑法條：
毒品危害防制條例第10條
施用第一級毒品者，處 6 月以上 5 年以下有期徒刑。
施用第二級毒品者，處 3 年以下有期徒刑。


司法院資訊處製作；財團法人民間司法改革基金會備份。
